# 请教陈版，免税合并下，为什么商誉的计税基础为 0 ？

提问人：gpqg 时间：2018-07-02 17:44:00
这块我想了很久也没有弄明白，请陈版指教，谢谢！

回答人：chenyiwei
首先，“免税合并”是税务上的概念，所以仅适用于吸收合并或者新设合并等涉及纳税人主体地位发生改变的场合，不适用于控股合并。 其次，根据财税[2009]59号文第六条规定，在特殊性税务处理中，“合并企业接受被合并企业资产和负债的计税基础，以被合并企业的原有计税基础确定”，即被合并企业其他各项资产、负债的计税基础沿用原有基础；被合并方的商誉原有的计税基础为零，按照这一原则，在合并方层面的计税基础也为零。

提问人：jdm0109 时间：2018-07-04 13:27:17
免税合并同样适用于控股合并吧

回答人：chenyiwei
控股合并不是税务上的概念，税务上认为这种情况是股权收购而不是企业合并。免税合并仅针对吸收合并和新设合并而言。

提问人：polariswong 时间：2018-07-04 21:28:20
陈老师，被合并方的商誉原有的计税基础为零是怎么来的？ 条例 67 条规定“外购商誉的支出，在企业整体转让或者清算时，准予扣除”，可见被合并方的计税基础不一定为零。 至于楼主说的“免税合并下，商誉的计税基础为0”，我理解是免税合并下，被合并方的资产负债的计税基础在合并后保持不变，那么合并过程中新产生的商誉不被税法所承认，计税基础自然为零。

回答人：chenyiwei
在控股合并下，不存在税法承认的外购商誉单独支出；吸收合并或新设合并下，如果为免税合并，则如你所述商誉计税基础为零。